# 同控份额计算中，是否与实际控制人认定挂钩

提问人：qiegewanla 时间：2021-12-09 11:28:50
陈版您好，想向您请教下，甲方、乙方分别持有B公司75%与2%股份，甲乙双方夫妻关系，甲方持有A公司80%股份，乙方不持有A公司股份，在A公司承担普通销售工作，未被认定为A公司实际控制人，A公司收购B公司，在计算同控合并份额时，乙方持股B公司份额是否计算在内。

回答人：chenyiwei
既然乙方未被认定为A公司实际控制人，则A收购B时，取得乙方所持有的B公司2%股权按收购少数股权处理。